臺灣高雄地方法院刑事判決　　　　　　　 95年度易字第892號
公　訴　人　臺灣高雄地方法院檢察署檢察官
被　　　告　卯○○
　　　　　　　　　　（現於臺灣屏東監獄另案執行中）
上列被告因竊盜案件，經檢察官提起公訴（95年度偵字第7278號
、第10021 號、第11812 號、第11550 號、第12495 號、第
12715 號）暨移送併辦（95年度偵字第13763 號、第22973 號、
第22246號、第28931號），本院判決如下：
    主  文
卯○○連續犯結夥三人竊盜罪，累犯，處有期徒刑參年，並應於
刑之執行前，令入勞動場所強制工作年。扣案之六角扳手壹支
，沒收之。
    事  實
一、卯○○前曾因竊盜、施用毒品等罪經法院判處有期徒刑5 月
    、9 月，並定應執行刑有期徒刑1 年1 月確定，於民國94年
    10月28日執行完畢。猶不知悔改，竟基於意圖為自己不法所
    有之概括犯意或共同竊盜之犯意聯絡，連續為下列行為：
(一)於94年12月29日15時30分許，與壬○○（另案審結）共同在
    高雄縣旗山鎮○○○路30號即和春鮮花店，由卯○○騎乘機
    車搭載壬○○，由壬○○徒手竊取庚○○所有之銅器花瓶20
    支、銅器蠟燭臺16支、銅器香爐8 個，得手後，二人一同離
    去，嗣為警查獲，始悉上情。
(二)於95年4 月1 日17時許，由卯○○騎乘機車搭載辛○○（另
    案審結），二人共同在高雄市○○區○○路小龜山停車埸內
    ，由辛○○以其所有、扣案之客觀上足供兇器使用之六角板
    手，破壞己○○所有之車號YU_5945 號自用小貨車（引擎號
    碼4A31B00286A） 之車門而竊得該車，得手後，卯○○騎乘
    上開機車與辛○○駕駛上開竊得自用小貨車一同離去，先返
    抵旗山內門某處讓卯○○放置好上開機車後，再由辛○○駕
    駛上開竊得之自用小貨車搭載卯○○一同四處行駛，嗣於同
    日22時10分許，在高雄縣燕巢鄉○○村○○○路產業道路旁
    為警查獲，始悉上情。
(三)於95年4 月9 日上午9 時許，由卯○○騎乘機車搭載辛○○
    （另案審結），二人共同在高雄縣鳥松鄉長庚醫院附近，以
    未扣案之自製備份鑰匙徒手竊得黃輝旭所有車號P5─3951號
    自用小貨車，得手後，二人一同駛離。
(四)於95年4 月9 日下午17時許，由辛○○駕駛上開竊得之車號
    P5-3951 號自用小貨車搭載卯○○，共同至高雄縣六龜鄉○○路北邊寅○○所管理福德祠，二人合力以徒手將銅製香爐
    搖動使螺絲鬆脫後，竊得該香爐一個，得手後一同離去。
(五)於95年4 月22日10時30分許，由辛○○駕駛其於95年4 月17
    日9 時30分許，在高雄縣大社鄉○○村○○路62號前所竊取
    之午○○所有車號ZX-4916 號自用小貨車，搭載卯○○、巳
    ○○（另案審理），結夥三人，在高雄縣旗山鎮亭巷50號倉
    庫內，由卯○○、辛○○下車徒手竊取戊○○所有之鋼板12
    支、打水泥機1 組、油壓泵浦接頭1 組（約值新臺幣（下同
    ）26000 元），由巳○○在該車內接應竊得物品，得手後，
    三人一同離去，嗣為警循線查獲。
(六)於95年4 月18日12時50分許，與辛○○（另案審結）共同在
    高雄市○○區○○路44號前，因見車主將車鑰匙遺留在車上
    ，有機可趁，遂徒手以上開車主遺留之鑰匙發動該車引擎而
    竊取重新傷殘用具製造廠有限公司所有之車號CS-3341 號自
    用小貨車（引擎號碼4G82X111106） ，得手後，二人一同駛
    離。嗣於翌日（即19日）15時許，其二人同車行駛至高雄縣
    路竹鄉○○路與國昌路口時為警查獲，始悉上情。
(七)於95年4 月21日16時50 分許，在高雄縣旗山鎮○○街37巷6
    號前，獨自一人徒手竊取癸○○所有之電鑽、發電機、割草
    機、柴油引擎、打洞機、抽水機、風車、砂崙機、鋸木材鏈
    條機等物得手，嗣經警採取現場所留指紋比對為卯○○所為
    ，始悉上情。
(八)於95年4 月27日上午9 時許，在高雄市○○區○○街104 號
    旁，因見車主將車鑰匙遺留在車上，有機可趁，遂徒手以上
    開車主遺留之鑰匙發動該車引擎而竊取甲○○所有車號YZ-3
    465 號自用小貨車（引擎號碼4A31B0229 07），得手後，於
    同年4 月30日15時許，駕駛上開車輛行經高雄市○○區○○
    道路與美術北五街口時，為警查獲，始悉上情。
(九)於95年4 月27日上午10時許，在高雄市三民區鼎金國小旁，
    因見車主將車鑰匙遺留在車上，有機可趁，遂徒手以上開車
    主遺留之鑰匙發動該車引擎而竊取辰○○所有車號RO-9960
    號自用小貨車（引擎號碼4G82M093680） ，得手後，於同年
    5 月2 日16時許，駕駛上開車輛行經高雄縣大灣村仁雄路16
    9 號前，為警查獲，始悉上情。
(十)於95年5月7日13時25分許，在高雄市○○區○○路960巷與
    加宏路191巷口，因見車主將車鑰匙遺留在車上，有機可趁
    ，遂與辛○○（另案審結）共同徒手竊取乙○○所有之車號
    8390-NT號自用小客車，得手後，嗣二人於同年5月12日17時
    50分許，駕駛上開竊得車輛行經高雄縣內門鄉實踐大學旁山
    區○○道路時，為警查獲。
(十一)於95年5月14日7時許，在高雄縣旗山鎮鎮公所停車場，以其
    所有、客觀上具有危險性足供兇器使用之不詳工具，竊取停
    放在該停車場內子○○所有車號9F-5926 號自用小客車，得
    手後駛離。
(十二)於95年5 月28日10時許，由卯○○駕駛上開竊得車輛搭載丙○○及另一名真實姓名、年籍不詳之成年男子，結夥三人，
    在高雄縣美濃鎮○○里○○街53號，共同徒手竊取丑○○所
    有之飼料桶、電錶箱、噴水桶各1 個、小型電扇2 支、磨粉
    機1 台及纜線若干條，得手後離開。嗣經警循線依監視錄影
    器畫面查獲上情。
二、案經高雄縣政府警察局旗山分局、岡山分局、湖內分局、高
    雄市政府警察局保安大隊、三民第二分局報請臺灣高雄地方
    法院檢察署檢察官偵查起訴及移送併辦。
    理  由
壹、證據能力方面：
一、按被告以外之人於審判外之言詞或書面陳述，除法律有規定
    者外，不得作為證據，刑事訴訟法第159 條第1 項定有明文
    ；被告以外之人於審判外之陳述，雖不符同法第159 條之1
    至159 條之4 之規定，而經當事人於審判程序同意作為證據
    ，法院審酌該言詞陳述或書面陳述作成時之情況，認為適當
    者，亦得為證據。當事人、代理人或辯護人於法院調查證據
    時，知有第159 條第1 項不得為證據之情形，而未於言詞辯
    論終結前聲明異議者，視為有前項之同意，同法第159 條之
    5 第2 項亦有明文。次按被告以外之人於偵查中向檢察官所
    為之陳述，除顯有不可信之情況者外，得為證據，同法第
    159 條之1 第2 項亦有明文。此因檢察官與法官同為司法官
    署，且檢察官代表國家偵查犯罪，依法有訊問被告、證人及
    鑑定人之權力，依法亦對被告有利不利之情形均應注意，是
    以，被告以外之人前於偵查中已具結而為陳述，除顯有不可
    信之情況之理由外，該證人於偵查中之陳述，自得作為證據
    。查本判決以下所引傳聞證據，均經被告於法院調查證據時
    ，表示證據能力無意見，本院審酌上開證據作成時並無偽造
    之動機，程序亦無違法，認為適當，依上開說明，均應有證
    據能力。
貳、實體方面：
一、犯罪事實(六)(八)部分：
    業據被告卯○○於本院審理時坦承該等部分之犯行不諱，核
    與證人辛○○於警詢、偵訊、本院審理時之證述情節相符，
    復有證人即被害人林英昭、甲○○之警詢證述在卷可按，且
    有CS -3341號自用小貨車行車執照影本、車輛尋獲電腦輸入
    單、查獲現場照片、贓物認領保管單、扣押物品目錄表等在
    卷可憑，是被告自白堪認與事實相符，此部分事實堪可認定
    。
二、犯罪事實(一至五)(七)(九至十二)部分：
    訊據被告矢口否認有何犯罪事實 (一至五)( 七)( 九至十二）
    之竊盜、結夥三人或攜帶兇器竊盜犯行，辯稱：這些是辛○○、巳○○等人分別所為，伊雖均有在現場，但均與伊無關
    云云。惟查：
(一)、犯罪事實 (一)部 分，據證人壬○○於96年10月11日本院審
    理時到庭具結證述：當時伊請被告騎乘機車搭載伊，二人一
    同前往和春鮮花店，伊在該店旁邊的倉庫偷的，被告騎機車
    在旁邊等，倉庫沒有門，伊便在現場拾起飼料袋，徒手將上
    揭物品裝入袋內，沒有封口，後將該飼料袋放上被告所騎乘
    之機車，二人一同離去，騎到國道10號道路之上伊等看到警
    察，伊打算將竊得之物放在路旁，伊跟被告說，被告說這個
    要伊自己處理，伊便將竊得之物放在路旁，被告則先行離去
    ，伊在警詢時看監視錄影器畫面，有指認出被告，伊想被告
    應該可能知道是行竊等語在卷，復有監視錄影器翻拍照片、
    證人即被害人庚○○警詢證述、扣押物品目錄表等在卷，況
    衡諸常情，被告與證人壬○○一同前往該店、證人壬○○亦
    證稱其拿走上開物品時並沒有問過人等語，被告在旁，當見
    證人一切行動，若被告確係毫不知情者，則行竊之人豈無擔
    心形跡敗露之可能性，此外，二人得手後行經國道10號道路
    時，被告二人見警察，若確無違法行為，何須藏放物品以躲
    避之，顯見被告確與證人壬○○有共同行竊之犯意聯絡及行
    為分擔。至證人壬○○雖於同日審理時陳稱：伊騙被告說伊
    認識和春鮮花店之人，請被告載伊去等語，惟查證人壬○○
    前於警詢時業已證述：伊是前往行竊，伊有問過被告是不是
    要偷，被告與伊共同參與行竊等語，本院審酌警詢時距離案
    發時間較近，記憶自較清晰，況證人壬○○於警詢時陳述內
    容清晰，並無不可採信之情形，審理時因被告在庭，其此部
    分陳述，恐係迴護被告之詞，尚非可採。綜上，堪認被告與
    證人壬○○確有一同前往上開地點、共同行竊之事實。被告
    此部分辯詞，顯係事後卸責之詞，不足採信。
(二)、犯罪事實 (二)部 分，據證人辛○○於同日本院審理時到庭
    具結證述：當時由被告騎機車搭載伊前往該停車場，被告在
    旁邊等，伊便持六角扳手前去破壞該車車門，竊得該車，伊
    回來便開著該自用小貨車，跟被告說可以走了，被告應該知
    道伊是去偷車，之後被告就騎著機車，與伊所駕駛之竊得自
    用小貨車一同返回旗山內門，讓被告將機車放好，之後伊再
    駕駛該竊得貨車搭載被告，兩人一同出門，後在義大新路產
    業道路旁為警查獲等語在卷，被告既騎乘機車搭載證人辛○○前往該地，在旁等候，而證人辛○○持六角扳手下車後即
    駕駛壹台自用小貨車回來，證人並於同日證稱：因為不能將
    被告的機車放在現場，不然警察會循線查獲伊等之語（參本
    院卷第65頁），顯見被告及證人均知此為竊盜貨車行為，否
    則何須擔心機車遺留現場將為警查獲，衡情被告自難委為不
    知。此外，復有證人即被害人己○○警詢證述、扣押物品目
    錄表、贓物認領保管單、照片、YU-5945 號自用小貨車行車
    執照影本、車輛尋獲電腦輸入單等在卷可稽，被告此部分辯
    詞，顯係事後卸責之詞，不足採信。其犯行堪以認定。
(三)、犯罪事實 (三)部 分，據證人辛○○於同日本院審理時到庭
    具結證述：伊有到長庚醫院附近竊取P5-3951 號自用小貨車
    ，警詢時距離案發較近，現在忘記跟誰一起行竊的，伊與被
    告竊取YU-5945 號自用小貨車時沒有跟被告說，但被告應該
    知道，之後伊等都以相同模式行竊，被告就都知道等語在卷
    （參本院卷第64頁），查其警詢證稱：伊以自製備份鑰匙打
    開該車車門，被告在旁把風，得手後兩人一同駛離等語，並
    指認被告為共同行竊之人，是被告與證人辛○○共同行竊等
    情，堪以認定，此外，復有證人即被害人黃輝旭之警詢證述
    、扣押物品目錄表、贓物認領保管單、照片、車輛尋獲電腦
    輸入單等在卷可稽，被告此部分辯詞，顯係事後卸責之詞，
    不足採信。其犯行堪以認定。
(四)、犯罪事實 (四)部 分，據證人辛○○於同日本院審理時到庭
    具結證述：伊駕駛上開竊得之P5-3951 號自用小貨車與被告
    一同前往福德寺，合力將銅製香爐搖動使螺絲鬆脫，便一起
    將香爐抬上車後離開現場等語在卷（參本院卷第63頁），此
    外，復有證人即被害人寅○○之警詢證述、扣押物品目錄表
    、贓物認領保管單、照片等在卷可稽，被告此部分辯詞，顯
    係事後卸責之詞，不足採信。其犯行堪以認定。
(五)、犯罪事實 (五)部 分，據證人辛○○於同日本院審理時到庭
    具結證述：伊駕駛竊得之ZX-4916 號自用小貨車搭載被告、
    巳○○三人一同前往旗山鎮亭巷50號倉庫，共同行竊，由伊
    與被告下車竊取犯罪事實 (五)所 載之物品，由巳○○在車
    上接應之，因為巳○○腳不方便等語在卷（參本院卷第62頁
    ），此外，復有證人巳○○、證人即被害人戊○○之警詢證
    述、扣押物品目錄表、贓物認領保管單、照片等在卷可稽，
    被告此部分辯詞，顯係事後卸責之詞，不足採信。其犯行堪
    以認定。
(六)、犯罪事實 (七)部 分，雖被告辯稱未行竊云云，惟現場經警
    採集指紋送請鑑定，確係被告指紋無訛，有內政部警政署刑
    事警察局鑑驗書在卷可憑，足認被告確有至行竊現場，失竊
    情形復有證人即被害人癸○○警詢證述在卷可參，且有現場
    照片等附卷可佐，是被告此部分辯詞，顯係事後卸責之詞，
    不足採信。其犯行堪以認定。
(七)、犯罪事實 (九)部 分，被告雖辯稱只是出去找朋友，在該失
    竊車輛附近，不在車上，伊並無行竊云云，惟查：警方於現
    場查獲被告在失竊車輛RO-9960 號自用小貨車旁形跡可疑，
    並扣得被告丟棄的自製車鑰匙一把，一經警向前盤查，被告
    即赤腳拔腿逃逸，此有職務報告、扣押物品目錄表、現場查
    獲照片等在卷，復有證人即被害人辰○○警詢證述、贓物認
    領保管單、RO-9960 號自用小貨車行照影本在卷可稽，其所
    辯顯係事後卸責之詞，不足採信。
(八)、犯罪事實 (十)部 分，據證人辛○○於同日本院審理時到庭
    具結證述：由被告駕駛機車搭載伊，因見車主將車鑰匙留在
    車上，故由伊下車去偷，這件被告知道，竊得後一同離開等
    語在卷（參本院卷第64頁），此外，復有證人即被害人乙○○之警詢證述、扣押物品目錄表、贓物認領保管單、照片等
    在卷可稽，被告此部分辯詞，顯係事後卸責之詞，不足採信
    。其犯行堪以認定。
(九)、犯罪事實 (十一)部 分，據證人丙○○於同日本院審理時到庭
    具結證述：由被告駕駛贓車9F-5926 號自用小客車到伊家搭
    載伊及另一名被告的朋友，三人一同前往美濃鎮○○街53號
    竊得上開犯罪事實 (十一)所 示之物品，變賣換現後三人朋分
    使用完畢等語在卷（參本院卷第71-74 頁），參以證人即被
    害人子○○於警詢、偵訊之證述，復有車輛尋獲電腦輸入單
    、贓物認領保管單、照片等在卷可稽，被告此部分辯詞，顯
    係事後卸責之詞，不足採信。其犯行堪以認定。
(十)、犯罪事實 (十二)部 分，據證人丙○○於同日本院審理時到庭
    具結證述：被告駕駛上開竊得小客車到伊家搭載伊，並跟一
    名伊不知道姓名的被告朋友三人一同到美濃鎮○○街53號，
    伊等三人一起下車去徒手搬東西，後來因為有被監視錄影器
    拍到而為警查獲，被告敢做不敢當，有監視錄影帶可看等語
    在卷（參本院卷第72.73 頁），參以證人即被害人丑○○之
    警詢、偵訊證述、現場監視錄影器翻拍照片等在卷可稽，被
    告此部分辯詞，顯係事後卸責之詞，不足採信。其犯行堪以
    認定。
(十一)、綜上，被告卯○○上開所辯，均係卸責之詞，委無足取。本
    件事證明確，被告犯行洵堪認定，應予依法論科。
三、論罪科刑部分
(一)、被告行為後，刑法、刑法施行法業已於94年2 月2 日、95年
    6 月14日修正公布，並均自95年7 月1 日施行，參酌最高法
    院95 年5月23日刑事庭第8 次會議決議，應依刑法第2 條第
    1 項之規定，為新舊法比較：
１、修正前刑法第28條規定：「二人以上共同實施犯罪之行為者
    ，皆為正犯」，而修正後該條則將「實施」修正為「實行」
    ，以排除陰謀共同正犯及預備共同正犯，被告於修法前後均
    構成共同正犯，並無歧異之處，故應依一般法律適用之原則
    ，適用現行、有效之裁判時法論處。
２、修正前刑法第33條第5 款規定：「罰金：1 元以上。」修正
    後該款規定「罰金：新台幣1000元以上」，是比較新舊法結
    果，以舊法較有利於行為人。
３、修正前具有刑法第56條連續犯之關係者，則以一罪論，然修
    正後之刑法業已刪除第56條連續犯之規定，則被告所犯數罪
    即應依修正後之數罪併罰之規定分論併罰。此刪除雖非犯罪
    構成要件之變更，但顯已影響行為人刑罰之法律效果，自屬
    法律有變更，仍應比較新舊法之規定。是比較結果，修正後
    之規定並非較有利於被告。
４、經綜合比較結果，新法對被告並非有利，應依刑法第2 條第
    1 項前段之規定，適用行為時法即修正前之刑法處斷之。
(二)、被告行為後，竊盜犯贓物犯保安處分條例配合刑法之修正，
    於95年5 月30日修正，並自同年7 月1 日施行。其中該條例
    第3 條第1 項自原規定為：「十八歲以上之竊盜犯、贓物犯
    ，有左列情形之一者，得於刑之執行前，令入勞動場所強制
    工作：一、有犯罪之習慣者。二、以犯竊盜罪或贓物罪為常
    業者」。修正為：「十八歲以上之竊盜犯、贓物犯，有犯罪
    之習慣者，得於刑之執行前，令入勞動場所強制工作」。即
    新法業已刪除「以犯竊盜罪或贓物罪為常業者」得宣告強制
    工作之規定。經比較新舊法之結果，如以「犯竊盜罪為常業
    」作為宣告強制工作之依據，自以新法有利於上訴人；如以
    「有犯罪之習慣」作為宣告強制工作之依據，則新舊法之規
    定相同，尚不生有利、不利之問題（最高法院96年度台上字
    第2552號判決要旨參照）。本件對被告宣告強制工作係以被
    告有犯罪之習慣，為宣告之依據，揆諸前揭說明，對被告而
    言，並無有利或不利之情形，亦不生新舊法比較之問題。
四、按犯罪事實 (二、十一)之 六角扳手、不明工具，為金屬材質
    ，可破壞車鎖顯見質地堅硬，若持之強暴、脅迫、抵抗，依
    一般社會觀念，在客觀上皆足以認為對人之生命、身體、安
    全構成威脅，顯為具有危險性之兇器。是犯罪事實 (一)部
    分，核被告所為係犯修正前刑法第320 條第1 項之竊盜罪、
    被告與壬○○就此部分犯行有犯意聯絡行為分擔，應論以共
    同正犯；犯罪事實 (二)部 分，被告所為係犯刑法第321 條
    第1 項第3 款之攜帶兇器加重竊盜罪、被告與辛○○就此部
    分犯行有犯意聯絡行為分擔，應論以共同正犯；犯罪事實 (
    三)部 分，核被告所為係犯修正前刑法第320 條第1 項之竊
    盜罪、被告與辛○○就此部分犯行有犯意聯絡行為分擔，應
    論以共同正犯；犯罪事實 (四)部 分，核被告所為係犯修正
    前刑法第320 條第1 項之竊盜罪、被告與辛○○就此部分犯
    行有犯意聯絡行為分擔，應論以共同正犯；犯罪事實 (五)
    部分，核被告所為係犯刑法第321 條第1 項第4 款之結夥三
    人加重竊盜罪；犯罪事實 (六)部 分，核被告所為係犯修正
    前刑法第320 條第1 項之竊盜罪、被告與辛○○就此部分犯
    行有犯意聯絡行為分擔，應論以共同正犯；犯罪事實 (七)
    部分，核被告所為係犯修正前刑法第320 條第1 項之竊盜罪
    ；犯罪事實 (八)部 分，核被告所為係犯修正前刑法第320
    條第1 項之竊盜罪；犯罪事實 (九)部 分，核被告所為係犯
    修正前刑法第320 條第1 項之竊盜罪；犯罪事實 (十)部 分
    ，核被告所為係犯修正前刑法第320 條第1 項之竊盜罪、被
    告與辛○○就此部分犯行有犯意聯絡行為分擔，應論以共同
    正犯；犯罪事實 (十一)部 分，核被告所為係犯刑法第321 條
    第1 項第3 款之攜帶兇器加重竊盜罪；犯罪事實 (十二)部 分
    ，核被告所為係犯刑法第321 條第1 項第4 款之結夥三人加
    重竊盜罪。被告先後多次為前開竊盜、加重竊盜犯行，所犯
    犯罪基本構成要件相同之罪，顯係基於概括犯意為之，而其
    竊盜部分雖有竊盜、加重竊盜，依法仍成立連續犯，應依修
    正前刑法第56條之規定論以犯刑法第321 條第1 項第4 款之
    結夥三人以上竊盜罪，並加重其刑。被告前因竊盜、施用毒
    品罪，經判刑確定，於94年10月28日徒刑執行完畢之事實，
    有臺灣高等法院被告前案紀錄表及臺灣高雄地方法院檢察署
    刑案資料查註紀錄表各1 份在卷可參，其於5 年以內再故意
    犯本件有期徒刑以上之罪，不論依修正前之刑法第47條，或
    修正後之刑法第47條第1 項之規定，均構成累犯，對被告而
    言並無有利或不利之情形，自不生新舊法比較之問題，應依
    修正後之刑法第47條第1 項規定，論以累犯，加重其刑，並
    依法遞加重之。移送併辦部分，雖未於起訴書中論及，但連
    續犯為裁判上一罪，檢察官就犯罪事實一部起訴，依刑事訴
    訟法第267 條規定，其效力及於全部，本院自得併予審究。
五、爰審酌被告卯○○連續行竊小客車、小貨車或其他物品多次
    ，價值不菲，手段上分別有結夥三人、攜帶兇器等，並非和
    平，造成社會治安之侵害及人民財產權之損失甚鉅，以其正
    值青壯年，不思憑藉己力、循正當管道獲取財物，竟屢次以
    行竊方式獲取財物，無視他人身家安全與財產權益之犯行觀
    之，甚有不當，且犯後矢口否認犯行，顯見毫無悔意，素行
    非佳，業如前述，暨其犯罪動機、目的等一情狀，量處如主
    文所示之刑。查被告卯○○在短時間內，即行竊高達12次，
    顯有竊盜習慣，兼衡其前開多次竊盜犯行之嚴重性、危險性
    ，而對於被告將來從事正當行為，無法合理期待，為藉由保
    安處分之強制力，令其參興勞動，訓練其職業並養成勞動習
    慣，改正不良習性，使之將來能適應社會生活，爰依修正後
    竊盜犯贓物犯保安處分條例3 條第1 項、第4 條及第5 條第
    1 項前段之規定，宣告被告卯○○應於刑之執行前，令入勞
    動場所強制工作3 年。至扣案之六角扳手1 支，為共同正犯
    辛○○所有供本件竊盜犯行之用，依共同正犯沒收共同原則
    ，爰依刑法第38條第1 項第2 款規定宣告沒收之；另未扣案
    之自製備份鑰匙1 支，業已丟棄，業據證人辛○○於警詢供
    承在卷，而未扣案不詳工具1 把，現尚無證據足認仍存在，
    爰均不依法宣告沒收之，附此敘明。
據上論斷，應依刑事訴訟法第299 條第1 項前段，刑法第2 條第
1 項前段、第28條、（修正前）第56條、第321 條第1 項第4款
、第38條第1 項第2 款，竊盜犯贓物犯保安處分條例第3 條第1
項、第4 條、第5 條第1 項前段，罰金罰鍰提高標準條例第1條
前段，判決如主文。
本案經檢察官丁○○到庭執行職務。
中　　華　　民　　國　　96　　年　　10　　月　　25　　日
　　　　　　　　　刑事第十庭  審判長法　官  何秀燕
　　　　　　　　　　　　　　        法　官  顏銀秋
　　　　　　　　　　　　　　　      法　官  吳金芳
以上正本證明與原本無異。
如不服本判決應於收受本判決後10日內向本院提出上訴書狀，其
未敘述上訴理由者，並得於提起上訴後10日內向本院補提理由書
狀（均須按他造當事人之人數附繕本）「切勿逕送上級法院」。
中　　華　　民　　國　　96　　年　　11　　月　　1 　　日
                                    書記官  周美
附錄本判決論罪科刑法條：
中華民國刑法第320條
意圖為自己或第三人不法之所有，而竊取他人之動產者，為竊盜
罪，處5 年以下有期徒刑、拘役或5 百元以下罰金。
意圖為自己或第三人不法之利益，而竊佔他人之不動產者，依前
項之規定處斷。
前二項之未遂犯罰之。
中華民國刑法第321條
犯竊盜罪而有左列情形之一者，處6 月以上、5 年以下有期徒刑
：
一  於夜間侵入住宅或有人居住之建築物、船艦或隱匿其內而犯
    之者。
二  毀越門扇、牆垣或其他安全設備而犯之者。
三  攜帶兇器而犯之者。
四  結夥三人以上而犯之者。
五  乘火災、水災或其他災害之際而犯之者。
六  在車站或埠頭而犯之者。
前項之未遂犯罰之。
